# 境外递延所得税

提问人：fengyioo 时间：2019-04-28 15:45:26
陈版：
请教一个问题：
（ 1 ）母公司为大陆公司，向美国子公司销售商品、向香港子公司销售商品，请问内部未实现的利润是否要确认递延所得税？
（ 2 ）美国子公司、香港子公司，针对坏账准备、未弥补亏损等事项是否需要确认递延所得税，香港税法和美国税法针对坏账准备、未弥补亏损是否属于可抵扣暂时性差异？

回答人：chenyiwei
1 、取决于作为内部买方的境外子公司当地税法规定该商品的计税基础，即日后子公司对外出售商品时可税前扣除的成本金额是否等于内部交易的买价。如果是，则确认递延所得税资产，税率为该子公司的适用税率。
2 、取决于这些事项的税前扣除规定，建议咨询熟悉当地税法的专业人士。